# 新收入准则下有阶段性收款权但是不符合收入确认条件

提问人：liugonglg1 时间：2021-02-20 13:33:02
请教陈版： 被审计单位是一家养猪设备生产销售公司（简称“甲”），合同条款一般会约定甲公司提供养猪设备并运至项目地负责安装且需满足购货方(简称“乙”）竣工验收合格后毁损灭风险转移（因周期较短，故未执行建造合同准则，同时因为竣工验收合格之前，不符合新收入准则的控制权转移条件，故竣工验收合格之前不符合收入确认条件），款项支付为阶段性付款。假设合同签订后预付 11 万（其中 1 万税额，下同），货物运至项目地支付 11 万，竣工验收合格后支付 11 万，质保期 1 年，质保期满后支付质保金 11 万，每次付款的前 15 天需向乙方开具等额增值税专用发票。
问题如下：
1 、第一次预付款 11 万，在实际收到款项之前，因开票产生纳税义务，故应确认应交增值税 1 万，此时借方应确认为应收账款还是合同资产呢？
原因是什么呢？
我的思路如下（假设开票正好卡在第一年年末，收款为第二年的年初），在第一年年末做如下分录
（ 1 ）为体现 11 万的收款权利，在第一年年末
借：应收账款或合同资产 11 万（这里具体用哪个科目烦请老师指导）
贷：合同负债 10 万
应交增值税销项 1 万
（ 2 ）只确认税对应的收款权
借：应收账款或合同资产 1 万
贷：应交增值税销项 1 万
若采用（ 1 ）的分录，披露时应按净额 1 万披露一项资产，还是资产这边披露 11 万同时合同负债披露 10 万？

回答人：chenyiwei
虽然合同负债的定义是“企业已收或应收客户对价而应向客户转让商品的义务”，但对于按应收金额确认合同负债，目前并不多见。日常账务处理中可以采用（ 1 ），但报表上列报的效果应当是（ 2 ）。